臺灣桃園地方法院刑事判決　　　　　　　 96年度審訴字第9號
公　訴　人　臺灣桃園地方法院檢察署檢察官
被　　　告　甲○○
上列被告因違反毒品危害防制條例案件，經檢察官提起公訴（96
年度毒偵字第1309號）及併辦意旨（96年度毒偵字第1703號、96
年度毒偵字第2547號），被告於本院準備程序進行中，就被訴事
實為有罪之陳述，經本院告知簡式審判程序意旨，並聽取公訴人
及被告之意見後，本院合議庭裁定依簡式審判程序審理，判決如
下：
    主  文
甲○○施用第一級毒品，累犯，處有期徒刑玖月, 扣案之第一級
毒品海洛因肆包（合計淨重貳點壹肆公克）、含海洛因殘渣之夾
鍊塑膠袋伍個均沒收銷燬之，注射針筒伍支均沒收；又施用第二
級毒品，累犯，處有期徒刑伍月。應執行有期徒刑壹年，扣案之
第一級毒品海洛因肆包（共淨重貳點壹肆公克）、含海洛因殘渣
之夾鍊塑膠袋伍個均沒收銷燬之，注射針筒伍支均沒收。
    事實
一、甲○○前因施用毒品案件，於89年間，由臺灣彰化地方法院
    檢察署檢察官聲請強制戒治並提起公訴，經臺灣彰化地方法
    院以89 年度訴字第80號判處有期徒刑1 年6 月及10月確定；
    又於90年間因竊盜案件，經臺灣彰化地方法院以90年度簡字
    第82號判處有期徒刑3 月確定；上開三罪應執行有期徒刑2
    年5 月確定，於90年5 月23日入監執行，於91年11月5 日縮
    短刑期假釋出監（其後假釋經撤銷）；另於93年間因違反毒
    品危害防制條例案件，經本院以93年度桃簡字第223 號判處
    有期徒刑5月 確定；再於93年間因違反槍砲彈藥刀械管制條
    例案件，經本院以93年度簡字第140 號判處有期徒刑3 月確
    定；上開二罪經本院以93年度聲字3108號裁定應執行有期徒
    刑6 月確定，並與上開假釋經撤銷後應執行之殘刑10月3 日
    接續執行，於93年3 月3 日入監執行，甫於94年7 月8 日縮
    刑期滿執行完畢。詎仍不知悔改並戒除毒癮，分別基於施用
    第一、二級毒品之犯意，於96年2 月2 日下午某時許起迄於
    同年4 月29日止，在桃園縣大園鄉海口村7 鄰田寮25之12
    號3 樓住處，成癮性接續施用第一級毒品海洛因、第二級毒
    品安非他命多次，嗣先於96年2 月2 日晚間11時許，在上址
    1 樓前，為警查獲，並扣得其所有供施用之毒品海洛因3 包
    （淨重2.03公克）、含海洛因殘渣之夾鍊塑膠袋4 個及注射
    針筒5 支；復於嗣於96年3 月15日下午2 時許，在桃園縣桃
    園市○○路686 號前，為警查獲，並扣得海洛因1 包（淨重
    0.11公克）；又於於96年4 月29日中午12時30分許，在桃園
    縣大園鄉○○村○○街144 號前，為警查獲，扣得其所有含
    海洛因殘渣之夾鍊塑膠袋1 個。
二、案經桃園縣警察局大園分局及桃園分局報告臺灣桃園地方法
    院檢察署檢察官偵查起訴及移送併辦。
    理  由
一、前開犯罪事實，業據被告甲○○於本院審理時坦認不諱，復
    有桃園縣政府警察局大園分局被採尿人姓名編號對照表2 紙
    、桃園縣政府警察局桃園分局被採尿人姓名編號對照表1 紙
    、台灣檢驗科技股份有限公司濫用藥物檢驗報告3 紙附卷足
    憑，且扣案被告所有之疑似第一級毒品海洛因粉末3 包（驗
    餘淨重共2.03公克）、1 包（驗餘淨重0.11公克），分別經
    送請法務部調查局鑑定結果，確含有海洛因成分，此有該局
    鑑定書2 份可按，此外復有扣案被告所有含海洛因殘渣之夾
    鍊塑膠袋5 個及供施打海洛因所用之注射針筒5 個可佐，堪
    認被告前揭不利於己之自白與事實相符。本件事證明確，被
    告犯行已堪認定，應依法論科。
二、查集合犯之觀念係指若干犯罪行為態樣，本質上原具有反覆
    、延續實行之特徵，立法時既予特別歸類，定為犯罪構成要
    件之行為要素，則行為人基於該罪之犯意，在密切接近之一
    定時間及空間內複次實行之該特定構成要件行為，倘依社會
    通念，於客觀上認為符合一個反覆、延續性之行為觀念者，
    於刑法評價上，即應僅成立一罪，例如經營、從事業務、收
    集、販賣、製造、散布等具有職業性、營業性或收集性等具
    有重複特質之犯罪，均屬包括一罪之集合犯概念（最高法院
    95年度台上字第4536號、95年度台上字第4686號、95年度台
    上字第5315號判決參照）。復查施用毒品行為，大多具有成
    癮性，故毒品危害防制條例之施用第一級或第二級毒品罪，
    依該條例之立法意旨，原即預定其有反覆施用第一級或第二
    級毒品之性質，得認屬學理上所稱「集合犯」而為包括之一
    罪（最高法院96年度台上字第2083號判決參照）。是被告上
    開查獲期間內即自96年2 月2 日下午某時起至同年4 月29日
    上午某時許止之期間內，多次施用第一級毒品海洛因及第二
    級毒品安非他命犯行，時間密接，本質上具有反覆、延續實
    行之特徵，揆諸前揭說明，分別應論以集合犯之包括一罪。
二、核被告甲○○所為，係犯毒品危害防制第十條第一項之施用
    第一級毒品罪及同條第二項之施用第二級毒品罪。被告施用
    第一級毒品前後非法持有第一級毒品之低度行為，為施用第
    一級毒品之高度行為所吸收；施用第二級毒品前非法持有第
    二級毒品之低度行為，為施用第二級毒品之高度行為所吸收
    ，均不另論罪。其前後多次施用第一、二級毒品犯行，應分
    別評價為法律上之一行為，是以，被告於自96年2 月2 日下
    午某時起至同年4 月29日上午某時許止之期間內，除檢察官
    起訴書敘及之96年2 月2 日施用行為外，其餘涉犯施用第一
    級、二級毒品罪部分，應認為起訴效力所及，基於審判不可
    分，本院自得併為審究。被告所犯上開二罪，犯意個別，罪
    名不同，自應分論併罰。被告曾因前開案件分別經前開法院
    判刑確定，甫於94年7 月8 日執行完畢，此有卷附臺灣高等
    法院被告前案紀錄表可按，其受有期徒刑之執行完畢，五年
    以內故意再犯有期徒刑以上之罪，為累犯，應依刑法第47
    條規定加重其刑。爰審酌被告犯罪之動機、方法、其前經觀
    察、勒戒後，復施用第一級毒品海洛因及第二級毒品安非他
    命之犯行，戕害己身，顯無悔改之意，惟犯後均坦承犯行，
    態度良好等一切情狀，分別量處如主文所示之刑。扣案之第
    一級毒品海洛因4 包（共淨重2.14公克）、含海洛因殘渣之
    夾鍊塑膠袋5個、注射針筒5支，均係被告所有，且係供其犯
    本件之罪所用等事實，並據被告供述綦詳，是該毒品部分，
    應依毒品危害防制條例第18條第1 項前段規定，沒收銷燬之
    ；含海洛因殘渣之夾鍊塑膠袋5 個，殘留其上之第一級毒品
    海洛因無法析離，均應視為毒品，不問屬於犯人與否，均應
    依毒品危害防制條例第18條第1 項前段規定，沒收銷燬之；
    注射針筒5 支，則應依刑法第38條第1 項第2 款規定，諭知
    沒收。
據上論斷，應依刑事訴訟法第273 條之1 第1 項、第299 條第1
項前段，毒品危害防制條例第10條第1 項、第2 項、第18條第1
項前段，刑法第11條、第47條第1 項、第51條第5 款、第38條第
1 項第2 款，判決如主文。
本案經檢察官薛植和到庭執行職務。
中　　華　　民　　國　　96　　年　　 8 　 月　 　3　　日
                      刑事庭  法  官  江振義
以上正本證明與原本無異。
如不服本判決，應於判決送達後10日內向本院提出上訴狀（應附
繕本），其未敘述上訴理由者，應於上訴期間屆滿後20日內補提
理由書狀於本院，上訴於臺灣高等法院。
　　　　　　　　　　　　　　　書記官　林韡婷
中　　華　　民　　國　　96　　年　　8 　　月　　3 　　日
本案論罪科刑法條：
毒品危害防制條例第10條
施用第一級毒品者，處 6 月以上 5 年以下有期徒刑。
施用第二級毒品者，處 3 年以下有期徒刑。
